【裁判字號】    94,交易,382
【裁判日期】    950630
【裁判案由】    公共危險等
【裁判全文】
臺灣臺中地方法院刑事判決            94年度交易字第382號
公  訴  人  台灣台中地方法院檢察署檢察官
被      告  甲○○
上列被告因公共危險案件，經檢察官提起公訴（94年度偵字第83
74號），經本院合議庭裁定適用簡式審判程序，本院判決如下：
    主    文
甲○○服用酒類，不能安全駕駛動力交通工具而駕駛，處拘役肆
拾日，如易科罰金，以佰元折算壹日。
被訴過失傷害部分，公訴不受理。
    犯罪事實
一、甲○○明知飲用酒類，不能安全駕駛動力交通工具，於民國
    94年5月6日晚上11時30分許，在臺中市○○路與立人派出所
    附近某處飲用酒類，因逾量致呼氣之酒精濃度約達每公升0.
    5423毫克（逾50分後測試值為0.49mg/L），已不能安全駕駛
    動力交通工具，竟於5月7日凌晨零分仍駕駛車牌號碼6V-790
    8號之自用小客車由臺中市○○○街往西屯路方向行駛，於
    同年月7日凌晨零時15分許，途經臺中市○○路與華美西街
    口，本應注意汽車行駛時駕駛人應注意車前狀況並隨時採取
    必要之安全措施，行至無號誌交岔路口應讓右方車先行及汽
    車駕駛人飲酒後其吐氣所含酒精成份超過每公升0.25毫克以
    上者不得駕車等規定，以避免發生危險，而依當時情狀路面
    無障礙，並無任何不能注意之情形，其竟疏未注意上揭規定
    ，致同一時地適有乙○○所騎乘車牌號碼BWJ-027號機車由
    臺中市○○路往大雅路方向駛來，亦疏未減速慢行，因甲○
    ○已不勝酒力致判斷、反應能力劣於平時，遂撞上乙○○所
    騎乘之上開機車，造成乙○○受有左側脛骨腓骨幹開放性骨
    折、左側內踝骨骨折、右側肱骨骨折等傷害。嗣經警據報前
    來處理，發現其滿口酒氣，發現肇事者為甲○○，於同年月
    7 日凌晨50分測試其呼氣之酒精濃度，為每公升0.49毫克，
    始查悉上情。
二、案經乙○○告訴暨臺中市警察局第六分局報請台灣台中地方
    法院檢察署檢察官偵查起訴。
    理    由
甲、有罪部分：
一、訊據被告甲○○對於上揭酒後駕車之犯罪事實坦承不諱，核
    與被害人乙○○於偵查中指述之情節相符，復有道路交通事
    故調查報告表、現場圖、被告之呼氣酒精濃度測試列印單、
    舉發違反道路交通管理事件通知單影本、被告酒後之測試觀
    察紀錄表、被害人慕筱籣之診斷證明書各1紙及案發現場相
    片4張附卷可稽。按「汽車行駛時，駕駛人應注意車前狀況
    ，並隨時採取必要之安全措施」行至無號誌之交岔路口應讓
    右方車先行，「汽車駕駛人，飲酒後其吐氣所含酒精成份超
    過每公升0.25毫克以上者，不得駕車」，道路交通安全規則
    第94條第3項、第102條第1項第2款、第114條第2款分別訂有
    明文，被告駕車自應注意上開規定，而依其狀況，係未遵守
    並非不能注意，竟疏於注意，因而肇事，致告訴人受有傷害
    ，其顯有過失。又本件事故之發生，既因被告酒後駕車、超
    速行駛、未注意車前狀況所致，則被告之過失行為與告訴人
    之受傷間，具有相當因果關係。另按刑法第185條之3服用酒
    類不能安全駕駛動力交通工具而駕駛之公共危險罪，係屬抽
    象危險犯之規定，此種抽象危險係伴隨飲酒過量而駕駛動力
    交通工具之行為而存在；換言之，只需客觀上有飲酒逾量而
    駕駛動力交通工具之行為出現，危險即為存在，犯罪當然成
    立，至於有無肇事之具體結果，均無解於罪責，倘果真因而
    駕車肇禍，則其刑責明顯更不待言。承此，本案被告於案發
    後經檢測呼氣之酒精濃度雖僅為每公升0.49毫克，未達每公
    升0. 55毫克惟觀之被告自承駕駛上開車輛為當日凌晨零時
    許，至酒測時已為凌晨零時50分許，相隔近50分許，按體內
    酒精含量由開始飲酒時的0%，依飲酒量漸漸累積增加，在完
    成飲酒時體內酒精含量達到最高，隨後依代謝率逐漸代謝，
    至於體內酒精含量倒推計算代謝率，依交通部運輸研究所於
    77年8月間針對國人進行實驗研究指出為每小時每公升0.628
    毫克（引自陳高村著吐氣中酒精含量倒推計算過程一文)。
    是以由此推算被告駕駛車輛之際，酒精濃度實已達約每公升
    0.54 23毫克（0.49+0.0628*5/6=0.5423），實足已達一般
    所通認不能安全駕駛之標準，且被告確係因酒後駕車不勝酒
    力，方與被害人之上開機車發生碰撞，輔以此等客觀事實，
    足認被告於駕車當時已呈醉態且意識模糊、反應遲鈍、判斷
    能力降低，顯達於不能安全駕車之程度，是其犯行堪認定。
二、核被告所為，係犯刑法第185條之3服用酒類不能安全駕駛動
    力交通工具罪。爰審酌被告酒後駕車，不顧公眾安全，惟事
    後坦承犯行，且酒精含量不高，過失傷害部分已與被害人達
    成和解等一切情狀，從輕量處如主文所示之刑，並諭知易科
    罰金之折算標準。
三、又本件被告甲○○經合法傳喚無正當理由不到庭，本院認為
    應科拘役之案件，爰不得其陳述，逕行判決。
乙、公訴不受理部分：
一、公訴意旨如事實欄所述，因認被告另涉犯刑法第284條第1項
    前段之過失傷害罪嫌等語。
二、按告訴乃論之罪，告訴人於第一審辯論終結前得撤回其告訴
    ，又告訴經撤回者，應諭知不受理之判決，刑事訴訟法第28
    3條第1項、第303條第3款定有明文。
三、本件告訴人洪啟彰告訴被告過失傷害案件，起訴書認被告係
    觸犯刑法第284條第1項前段之罪，依同法第287條前段之規
    定，須告訴乃論。
四、茲據告訴人於95年5月24日具狀撤回其告訴，揆諸首開說明
    ，應不經言詞辯論，諭知不受理之判決。
據上論斷，應依刑事訴訟法第273條之1第1項、第299條第1項前
段、第303條第3款、第306條、第307條，刑法第185條之3、第41
條第1項前段，罰金罰鍰提高標準條例第2條，判決如主文。
本案經檢察官蔡雯娟到庭執行職務。
中    華    民    國    95    年    6     月    30    日
                  交通法庭    法  官  郭德進
上正本證明與原本無異。
如不服本判決，應於送達後十日內向本院提出上訴狀（須附繕本
），上訴於台灣高等法院台中分院。
中    華    民    國    95    年    7     月    5     日
                              書記官  陳惠玲
附錄本案論罪科刑法條：
中華民國刑法第185條之3：
服用毒品、麻醉藥品、酒類或其他相類之物，不能安全駕駛動力
交通工具而駕駛者，處1年以下有期徒刑、拘役或3萬元以下罰金
。
                                                      S


司法院資訊處製作；財團法人民間司法改革基金會備份。
